臺灣彰化地方法院民事判決
109年度重訴字第211號
原      告
即反訴被告  長鈦自動化科技股份有限公司

法定代理人  王獻儀  
訴訟代理人  李代昌律師
            王佩琳律師
            蔡文玲律師
被      告  
即反訴原告  全研科技有限公司

法定代理人  邱毓英  
訴訟代理人  陳忠儀律師
            廖慧儒律師
上列當事人間請求損害賠償等事件，本院於民國110年7月27日言
詞辯論終結，判決如下：
    主  文
一、被告應給付原告新臺幣11,976,300元，及自民國109年12月5
    日起至清償日止，按週年利率百分之5計算之利息。
二、被告應容忍原告於判決確定後，於原告公司網頁（網址：ht
    tp：//www.senstech.com.tw）刊登如附件所示內容連續30
    日。
三、訴訟費用由被告負擔百分之96，餘由原告負擔。
四、本判決第一項，於原告以新臺幣3,992,100元供擔保後，得
    假執行。但被告如以新臺幣11,976,300元為原告預供擔保，
    得免為假執行。
五、原告其餘假執行之聲請駁回。
六、反訴原告之訴及假執行之聲請均駁回。
七、反訴訴訟費用由反訴原告負擔。
    事實及理由
壹、程序事項
　  按被告於言詞辯論終結前，得在本訴繫屬之法院，對於原告
    及就訴訟標的必須合一確定之人提起反訴；反訴之標的，如
    專屬他法院管轄，或與本訴之標的及其防禦方法不相牽連者
    ，不得提起，民事訴訟法第259條、第260條第1項分別定有
    明文。而所謂反訴之標的與本訴之標的及其防禦方法有牽連
    關係者，乃指反訴標的之法律關係與本訴標的之法律關係兩
    者之間，或反訴標的之法律關係與本訴被告作為防禦方法所
    主張之法律關係兩者之間，有牽連關係而言。即舉凡本訴標
    的之法律關係或作為防禦方法所主張之法律關係，與反訴標
    的之法律關係同一，或當事人雙方所主張之權利，由同一法
    律關係發生，或本訴標的之法律關係發生之原因，與反訴標
    的之法律關係發生之原因，其主要部分相同，均可認兩者間
    有牽連關係。經查，本件原告以被告給付遲延而解除系爭契
    約（詳後述），起訴請求返還已給付之買賣價金（即訂金）
    及損害賠償，被告即反訴原告則於民國110年5月6日具狀提
    起反訴，主張依系爭契約約定請求反訴被告給付訂金餘款。
    經核本、反訴兩造所主張之權利，均本於系爭契約所衍生之
    法律關係，揆諸前揭說明，應認兩造彼此間之請求有重大關
    連，且被告提起反訴乃循上揭法律規定所為，自為法之所許
    。
貳、本訴部分
　一、原告主張：
　　㈠伊以開發、銷售自動化設備為業，近年與被告合作推廣被
      告生產之滑台商品，本為訴外人瑞基海洋生物科技股份有
      限公司(下稱瑞基海洋公司)之合格優良供貨廠商。
　　㈡於109年4月10日，瑞基海洋公司為因應生產核酸快篩機之
      需求，向伊下訂型號K1056D-03-A01-01C/801雙軸自動滑
      台(下稱A01滑台)1,200組、型號K1056D-03-A02-03/618雙
      軸自動滑台(下稱A02滑台)1,100組之大額採購訂單。伊因
      而向被告採買上揭型號滑台，由被告向伊報價，以訂金20
      ％、交貨80％月結60天為付款條件，伊遂依循該報價單與被
      告商討後續付款、交貨期限。經被告副總經理范嘉敏表示
      ，為方便被告向原料廠商議價，應一次向被告下訂2種型
      號滑台各1000組，伊遂於109年4月15日正式製作採購單（
      下稱系爭採購單）予被告確認，該採購單上詳列各期伊訂
      金付款期限、被告交貨期限及各交期應給付之滑台數量，
      由范嘉敏確認用印，雙方成立買賣契約(下稱系爭契約)。
      伊遂依約分別於109年5月10日、6月10日及7月10日，給付
      前3期訂金各1,314,600元予被告，合計3,943,800元，被
      告亦開立等額發票予伊。
　　㈢詎，被告竟於109年8月7日突然來函宣稱伊並未依約執行、
      違反經銷誠信原則，並向伊表示將暫緩交貨。伊多次發函
      要求被告履行，被告僅不斷重複指摘伊未依交易條件履約
      ，故被告拒絕履行。嗣因被告惡意拒絕供貨予伊之行為，
      致伊無法依與瑞基海洋公司之契約約定如期出貨，遂於10
      9年10月13日遭瑞基海洋公司解除買賣契約，造成伊巨大
      損失。而被告惡意拒絕履約，伊曾於109年9月21日以高雄
      高分院郵局存證號碼304號存證信函，定期向被告催告履
      約，被告仍置之不理、未依約出貨。伊遭瑞基海洋公司解
      除買賣契約後，於109年10月21日以高雄廣澤郵局存證號
      碼148號存證信函向被告解除系爭契約。
　　㈣因被告違約，伊自得向被告請求下列損害賠償：
　　　⒈伊得依民法第259條、179條規定，向被告請求返還已收
        受之買賣價金（即訂金）3,943,800元。
　　　⒉伊得依民法第231條、216條規定，向被告請求賠償所失
        利益8,032,500元。
　　　⒊伊得依民法第277條之1、195條規定，向被告請求50萬元
        商譽損害金。
　　　⒋伊得依民法第277條之1、第195條規定，請求被告容忍原
        告於公司網頁上刊登如附件之道歉啟事等語。
　　㈤並聲明：1.被告應給付原告新台幣12,476,300元，及自起
      訴狀繕本送達翌日起至清償日止，按週年利率百分之5計
      算之利息。2.被告應容忍原告於判決確定後，於原告公司
      網頁（網址：http：//www.senstech.com.tw）刊登如附
      件所示內容連續30日。3.願供擔保，請准宣告假執行。
　二、被告答辯：
　　㈠就原告請求返還已收受之價金3,943,800元部分：
　　　⒈系爭契約磋商時，考量原告訂貨數量龐大，伊需備有訂
        購原物料之資金，基此，伊代表人邱毓英與原告代表人
        王獻儀於109年4月初遂約定，原告應先給付系爭契約價
        金總額50%作為訂金，並應一次給付完畢；尾款50%則分
        期給付，並應於被告各期出貨日屆期前先為給付，款到
        方出貨。從而本件原告有先給付16,432,500元訂金之義
        務【計算式：總價金32,865,000元 × 50%=16,432,500
        元】，惟原告迄今僅給付訂金3,943,800元。
　　　⒉如認伊無法證明兩造約定之訂金為買賣總價款50%，則依
        兩造過往之交易條件以觀，原告亦至少須先給付買賣總
        價款20％即6,573,000元予伊。惟原告迄今僅給付訂金3,
        943,800元，是於原告付足訂金款以前，伊並無出貨之
        義務。
　　　⒊本件伊未出貨係因不可歸責於伊之事由，原告不得依民
        法第254條規定解除契約。是原告以伊經其催告仍未出
        貨為由解除契約，並請求被告返還已收受之訂金3,943,
        800元，自無理由。
　　㈡就原告向伊請求賠償所失利益8,032,500元部分：
　　  ⒈本件依兩造間之交易條件，原告有先給付至少6,573,000
        元訂金款之義務，然原告迄今僅付3,943,800元，伊自
        得拒絕出貨。伊未出貨係因不可歸責於伊之事由，原告
        遭瑞基海洋公司解除契約因而喪失預期所得之利益，乃
        不可歸責於伊，伊自無須賠償其損害。
　　　⒉原告並無將瑞基海洋公司之訂購量全數向伊下單之意思
        ，又瑞基海洋公司向原告訂購之數量，亦與原告向伊訂
        購之數量不符，準此，原告主張受有所失利益8,032,50
        0元，顯無理由。
　　㈢原告向伊請求50萬元商譽損害金部分：
　　　⒈原告未能如期交貨予瑞基海洋公司所受之損失，係不可
        歸責於伊，伊自無須賠償其損害，則本件伊並無債務不
        履行之情形。又本件係關於兩造間契約履行之爭議，與
        原告之人格權受侵害者無關，自無民法第227條之1規定
        之適用。
　　　⒉原告係法人組織，縱名譽遭受損害，亦無精神上痛苦之
        可言，自無請求精神慰撫金之餘地。
　　㈣原告請求伊容忍原告於公司網頁上刊登如附件1之道歉啟事
      部分：
　　　⒈本件關於兩造間契約履行之爭議，與原告之人格權受侵
        害無關，原告請求伊容忍原告於其公司網頁上刊登道歉
        啟事，並無理由。
　　　⒉本件並未涉及不相干之訴外第三人，原告請求被告刊登
        道歉啟事，顯無必要性等語。
　　㈤並聲明：1.原告之訴及假執行之聲請均駁回。2.如受不利
      之判決，願供擔保請准宣告免為假執行。
　三、兩造不爭執事項（本院卷第303頁、第304頁，並依本判決
      論述方式修正之）：
　　㈠瑞基海洋公司於109年4月10日向原告訂購型號A0l滑台1,20
      0組，A02滑台1,100組（本院卷第21頁）。
　　㈡原告於109年4月間向被告下訂A0l滑台、A02滑台各1,000組
      ，買賣總價金為32,865,000元（含稅）。
　　㈢原告分別於109年5月10日、6月10日及7月10日，給付前3期
      訂金各1,314,600元（含稅）予被告，合計3,943,800元（
      含稅）（本院卷第55、119頁）。
　　㈣被告並未將A0l滑台、A02滑台交付予原告。
　　㈤原告於109年9月21日以高雄高分院郵局第304號存證信函催
      告被告履行契約（本院卷第47頁），經被告收受並於109
      年9月23日以田中三潭郵局第18號存證信函回復（本院卷
      第101頁）。
　　㈥原告於109年10月21日以高雄廣澤郵局第148號存證信函向
      被告為解除系爭契約之意思表示（本院卷第51頁），經被
      告收受並於109年11月4日以田中三潭郵局第20號存證信函
      回復（本院卷第105頁）。
　　㈦原告因無法依與瑞基海洋公司之契約約定如期出貨，於109
      年10月13日遭瑞基海洋公司解除買賣契約。
　四、本院之判斷
　　㈠原告主張被告給付遲延，遂依民法第254條規定經催告被告
      後解除系爭契約，有無理由？
　　　⒈按解釋契約，固須探求當事人立約時之真意，不能拘泥
        於契約之文字，但契約文字業已表示當事人真意，無須
        別事探求者，即不得反捨契約文字而更為曲解（最高法
        院107年台上字第145號判決要旨參照）。復按債權人基
        於債之關係，得向債務人請求給付；契約成立後，債務
        人應依契約之約定負給付之義務。債務人於清償期屆至
        後，因可歸責之事由，致未為給付者，並應負遲延責任
        。所謂可歸責之事由係指除法律另有規定或契約另有約
        定外，債務人對於其遲延給付有故意過失而言（民法第
        220條第1項參照）。契約當事人之一方遲延給付者，他
        方當事人得定相當期限催告其履行，如於期限不履行時
        ，得解除其契約，此觀民法第199條第1項、第229條第1
        項、第230條、第254條之規定自明。如因不可歸責於債
        務人之事由致未為給付者，債務人雖不負遲延責任，但
        不可歸責於債務人之事由，應由債務人負舉證之責（最
        高法院100年台上字第1981號判決要旨參照）。
　　　⒉經查原告於109年4月間向被告下訂A0l滑台、A02滑台各1
        ,000組，買賣總價金為32,865,000元（含稅），雙方成
        立系爭契約。原告分別於109年5月10日、6月10日及7月
        10日，給付前3期訂金各1,314,600元（含稅）予被告，
        合計3,943,800元（含稅），然被告並未將A0l滑台、A0
        2滑台交付予原告，業經雙方不爭執於前。核諸系爭採
        購單既載明前3期被告交貨日期分別為：109年6月26日
        、7月26日及8月26日，屆期被告卻未履行給付義務，給
        付已陷於遲延，堪以認定。
　　　⒊被告固辯稱：原告並未依約付足系爭契約價金總額50％訂
        金款，故其未出貨實不可歸責云云。惟查：
　　　　⑴被告前揭抗辯，固有被告法定代理人邱毓英及副總經
          理范嘉敏之證述為據；然原告業務經理王信章則到庭
          證稱：（問：在你與被告洽談過程中，是否有任何人
          就瑞基海洋公司的訂單，要求原告需先付足50％的訂
          金，並於出貨前再付足50％的價金，被告才會出貨？
          ）從未聽過有這樣的交易條件，且完全不符合市場上
          的交易條件，假如有這樣的方式，我絕對不可能同意
          ，之前也沒有任何交易依據上述的條件進行等語，顯
          與邱毓英及范嘉敏之證詞相悖。經核上揭證人身份為
          兩造之代表人或經理，證言之證明力自難與中立第三
          人同視，故尚需綜合其他事證互核以觀，方能據以論
          斷。
　　　　⑵復查被告於109年4月10日所提出之報價單上所記載支
          付款條件即記載：「訂金20％T/T、交貨80％月結60天
          」等語（本院卷第239頁），並非被告前揭所辯稱：
          訂金為系爭契約價金總額50％云云。
　　　　⑶又查系爭採購單僅1頁，分為上、下表格，上方表格記
          載產品名稱、數量、單價及金額等，下方表格則記載
          各次被告出貨組數（每期200組）、日期及原告應預
          付金額（包含「預付20％」、各期預付金額「1,252,0
          00（元）」（含稅後為1,314,600元））及日期等重
          要履約條件，范嘉敏如有異議，自當加註保留或修改
          意見，或退回不予同意；然范嘉敏身為業務負責人，
          僅於採購單上方表格備註欄親筆加註修改意見，下方
          表格則未有任何加註或修改，即用印個人印章及被告
          公司發票章（第174頁、第177頁）。對此范嘉敏固證
          稱：「（問：該表格所列之項目包括出貨日期、預付
          金額、預付百分之20是否應由雙方協議而確認？）我
          們只確認1,000組的數量與價格，並未確認表格的部
          分。（問：如果你未同意下面表格所列的項目與金額
          ，為何未特別加註文字說明，而直接蓋章？）我們只
          針對上面的部分，下面的表格我雖然有看到但無視。
          」等語（本院卷第178頁）。果爾，系爭採購單下方
          表格所列交易條件關乎被告交貨義務之履行，如該表
          格所列交易條件與范嘉敏所認知者不符，范嘉敏竟視
          而不見而未表示異議，實與一般商業交易經驗法則有
          違。
　　　　⑸復核諸邱毓英所稱：「（問：提示本院卷第23頁，是
          否有看過該份採購單？）有，是在4月20幾號以後的
          事，是范嘉敏交給我看的。」等語（本院卷第173頁
          ），職是范嘉敏於109年4月15日訂立系爭契約後，隨
          即交予邱毓英審閱，按理，倘與其所認知交易條件有
          違，身為負責人之邱毓英自應有相應之處置。然原告
          依約分別於109年5月10日、6月10日及7月10日，給付
          前3期訂金各1,314,600元，合計3,943,800元予被告
          後，被告竟未曾異議，反而分別開立發票，發票上亦
          註明「訂金20％」（本院卷第119頁至第123頁），核
          被告所為亦有悖於其前揭之辯稱。
　　　⒋被告另抗辯50％訂金係循往例辦理云云，對此邱毓英固稱
        ：「於系爭交易前，兩造曾有2018年的交易，於該交易
        我與原告法定代理人王獻儀討論付款條件是訂金百分之
        50，如果同意才將這個案子移交給他們。2020年4月我
        仍與王獻儀電話溝通，條件與之前相同，對方同意」云
        云；范嘉敏復證稱：「（問：如果不依照該份訂單表格
        所載的項目為交易條件，最終交易條件依據為何？）下
        單後2個月內開始第一批出貨，訂金部分為全額百分之5
        0，須於訂金到款後才出貨，這是我們的口頭協議，雙
        方的老板已經協議過，只是原告並沒有照協議執行」、
        「（問：何時知道原告與被告公司的老板，針對瑞基海
        洋這個客戶有提過訂金應給付百分之50？）2018年」云
        云（本院卷第178頁），惟查兩造於簽訂系爭契約前，
        於107年10月12日及108年1月15日所分別訂立之買賣契
        約，同為范嘉敏與原告聯繫洽商確定，其中訂金分別為
        百分之40及百分之20，上開交易均已履行完畢，此有各
        次交易之採購單附卷可稽（本院卷第155頁、第157頁）
        ，亦經邱毓英、范嘉敏到庭證述明確（本院卷第175頁
        至第176頁、第179頁），迄言詞辯論終結前被告均未舉
        證兩造間曾有百分之50訂金之交易記錄，職是被告前揭
        所辯並無足採。
　　　⒌綜上，被告所辯除邱毓英及范嘉敏到庭證述外，乏據可
        徵，亦與卷內事證不相適合，更有違一般商業交易經驗
        法則，難認可採。
　　　⒍末查，被告並未依系爭契約約定，於109年6月26日、7月
        26日及8月26日履行給付200組滑台予原告之義務，給付
        已陷於遲延；復未能證明遲延給付不可歸責於債務人即
        被告，則被告應負遲延責任實堪認定。又原告於109年9
        月21日以高雄高分院郵局第304號存證信函請求被告於
        文到3日內交付600台滑台等語（本院卷第50頁），可認
        原告已定相當期限催告被告履行，經被告收受後於9月2
        3日以田中三潭郵局第18號存證信函回復無法出貨（本
        院卷第101頁），原告復於109年10月21日以高雄廣澤郵
        局第148號存證信函向被告為解除系爭契約之意思表示
        ，依據前揭規定及說明，系爭契約自被告收受該函時，
        即生合法解除之效力，已可認定。
　　㈡原告主張依民法第259條、179條規定，向被告請求返還已
      收之買賣價金3,943,800元，有無理由？
　　　⒈按契約解除時，當事人雙方之義務，除另有規定或契約
        另有訂定外，由他方所受領之給付物，應返還之。受領
        之給付為金錢者，應附加自受領時起之利息償還之，民
        法第259條第1款、第2款定有明文。
　　　⒉查原告分別於109年5月10日、6月10日及7月10日，給付
        前3期訂金各1,314,600元（含稅）予被告，合計3,943,
        800元（含稅），經雙方所不爭，系爭契約既經原告合
        法解除，則原告依前揭規定，請求被告返還所受領之給
        付及利息，即屬有據。
　　㈢原告主張依民法第231條、216條規定，向被告請求賠償所
      失利益8,032,500元，有無理由？
　　　⒈按解除權之行使，不妨礙損害賠償之請求，為民法第260
        條所明定。又損害賠償，除法律另有規定或契約另有訂
        定外，應以填補債權人所受損害及所失利益為限；依通
        常情形，或依已定之計劃、設備或其他特別情事，可得
        預期之利益，視為所失利益，民法第216條定有明文。
        所失利益，固不以現實有此具體利益為限，惟該可得預
        期之利益，亦非指僅有取得利益之希望或可能為已足，
        尚須依通常情形，或依已定之計劃、設備或其他特別情
        事，具有客觀之確定性（最高法院95年度台上字第2895
        號判決要旨參照）。本件因可歸責於被告事由致遲延給
        付，原告已合法解除系爭契約，已如上述，則原告自得
        依上開規定請求被上訴人賠償所受損害及所失利益。
　　　⒉查原告向被告採購系爭滑台各1,000組，單價各為A01滑
        台13,605元及A02滑台17,695元，加計稅金5%，原告應
        給付與被告之買賣價金合計為32,865,000元（本院卷第
        23頁）。而瑞基海洋公司向原告採購系爭滑台單價各為
        A01滑台19,000元、A02滑台滑台19,950元，加計稅金5%
        ，以各1,000組計，原告合計可向瑞基海洋公司收取之
        買賣價金為40,897,500元【 計算式：（19,000元＋19,9
        50元）× 1,000組 × 105％＝40,897,500元】。而兩者差
        額8,032,500元即為原告可賺取之利潤【計算式：40,89
        7,500元－32,865,000元= 8,032,500元】。
　　　⒊衡以常情，被告如依約履行，原告即可獲得轉售利益8,0
        32,500元，是依已定計畫，原告可得之預期利益於客觀
        上具有確定性甚明。惟因被告未依約履行系爭契約，使
        原告無法依與瑞基海洋公司之契約約定如期出貨，從而
        遭瑞基海洋公司解除契約，致原告無法取得之前開預期
        利益，自屬因被告債務不履行行為造成原告所失利益之
        範圍。依前揭規定及說明，原告主張依民法第231條、
        第216條規定，向被告請求賠償所失利益8,032,500元，
        自屬有據。
　　㈣原告主張依民法第277條之1、195條規定，向被告請求50萬
      元商譽損害金，有無理由？
　　　⒈公司係依法組織之法人，其名譽遭受損害，無精神上痛
        苦之可言，自無依民法第195條第1項規定請求精神慰藉
        金之餘地（最高法院62年台上字第2806號判決、103年
        度台上字第2434號判決、104年度台上字第599號判決要
        旨參照）。
　　　⒉查原告為法人，依上開判決要旨，即無精神上痛苦，依
        依民法第277條之1、民法第195條第1項規定請求50萬元
        之非財產上損害賠償，顯無理由。
　　㈤原告主張依民法第277條之1、第195條規定，請求被告容忍
      原告於公司網頁上刊登如附件之道歉啟事，有無理由？
　　　⒈按不法侵害他人之名譽、信用或不法侵害其他人格法益
        而情節重大者，被害人雖非財產上之損害，亦得請求賠
        償相當之金額，民法第195條第1項前段定有明文，又此
        規定於債務人因債務不履行致債權人之人格權受侵害者
        ，亦有準用，民法第227條之1亦有明文。
　　　⒉查被告因未依約履行系爭契約，致原告無法如期供貨予
        瑞基海洋公司而遭解除契約，已如前述，自堪認原告確
        因可歸責於被告之債務不履行而致生信譽、商譽上無形
        之損失，公開刊登澄清啟事令公眾周知，核屬適當回復
        名譽之方式，是原告請求被告容忍原告於公司網頁刊登
        如附件所示內容連續30日，核屬正當，應予准許。
　　㈥末按給付無確定期限者，債務人於債權人得請求給付時，
      經其催告而未為給付，自受催告時起，負遲延責任；其經
      債權人起訴而送達訴狀，或依督促程序送達支付命令，或
      為其他相類之行為者，與催告有同一之效力。遲延之債務
      ，以支付金錢為標的者，債權人得請求依法定利率計算之
      遲延利息。應付利息之債務，其利率未經約定，亦無法律
      可據者，週年利率為百分之5。民法第229條第2項、第233
      條第1項前段、第203條分別定有明文。查本件原告請求返
      還買賣價金及損害賠償，為無確定期限，並以支付金錢為
      標的，則依上揭法律規定，原告就被告應給付之金額部分
      ，請求自本起訴狀繕本送達被告（參本院卷89頁）翌日即
      109年12月5日起至清償日止，按法定利率即週年利率百分
      之5計算之利息，自屬有據。
　五、綜上所述，因可歸責於被告之債務不履行，原告自得合法
      解除系爭契約，從而原告請求被告返還已給付價金及損害
      賠償合計11,976,300元，及自109年12月5日起至清償日止
      ，按週年利率百分之5計算之利息，為有理由，應予准許
      。原告因此遭受信譽、商譽上無形之損失，請求被告容忍
      原告於公司網頁上刊登如附件之道歉啟事，亦屬有據。逾
      此範圍之請求，為無理由，應予駁回。
　六、兩造均陳明願供擔保，各聲請宣告准予假執行及免為假執
      行，就原告如主文第1項所示勝訴部分，經核均無不合，
      爰分別酌定相當之擔保金額併准許之。至於原告敗訴部分
      ，其假執行之聲請已失所附麗，應併予駁回。      
參、反訴部分
　一、反訴原告主張：
　　㈠系爭採購單為大額訂單，伊需另行備料始能從事生產。系
      爭訂單由伊負責人邱毓英與反訴被告負責人王獻儀所洽定
      。因履行系爭採購單有備料之需求，雙方約定之履行條件
      為反訴被告應先給付採購金額50％作為訂金，待產品製作
      完成後，反訴被告再支付其餘貨款50％，伊始辦理出貨(款
      到出貨)。因此，依兩造間之交易條件，本件反訴被告應
      先給付之訂金金額為16,432,500元【計算式：32,865,000
       × 50% ＝16,432,500元】。
　　㈡退步言之，倘認伊無法證明兩造約定之訂金款為買賣總價
      金50%，然依系爭採購單上方附表及其備註欄第1點內容所
      示，兩造間訂購數量為A01、A02滑台商品各1,000組，買
      賣總價金為32,865,000元。再參酌兩造以往之交易條件，
      訂金款之計算均為買賣總價金乘以兩造約定之訂金百分比
      ，並須於第1次出貨前一次給付，而非依分期出貨之數量
      、價款分別計算訂金款、分次給付。是縱依系爭採購單之
      內容，訂金款亦應為買賣總價金20%，反訴被告至少須於
      伊第1次出貨前，給付買賣總價金20%即6,573,000元【計
      算式：32,865,000元 × 20％＝6,573,000元】之訂金款予伊
      ，否則伊亦無交付貨物之義務。然反訴被告僅於109年5月
      10日、6月10日、7月10日分別各匯款1,314,600元，三筆
      金額合計為3,943,800元，尚有不足。
　　㈢伊已一再提出函文及存證信函，要求反訴被告釐清問題及
      解決相關爭議，並指陳反訴被告並未依交易條件付款，違
      約在先。是以，反訴被告自有依系爭契約履行給付訂金之
      義務。伊爰依民法第367條提起反訴，請求反訴被告應給
      付伊12,488,700元【計算式：16,432,500元 － 3,943,800
      元 ＝ 12,488,700元】及法定利息。退萬步言之，倘仍認
      伊向反訴被告請求給付12,488,700元及法定利息，並無充
      分證據足資證明，反訴被告至少應給付伊2,629,200元【
      計算式：6,573,000元 －3,943,800元＝2,629,200元】及法
      定利息等語。
　　㈣並聲明：1.反訴被告應給付反訴原告12,488,700元及自反
      訴起訴狀繕本送達翌日起至清償日止，按年息5%計算之利
      息。2.反訴原告願供擔保，請准宣告假執行。
　二、反訴被告答辯：
　　㈠兩造依系爭採購單之交易條件達成買賣合意，標的、金額
      均應依採購單為依據。洽談磋商過程並無礙系爭契約應以
      系爭採購單認定買賣條件之事實。
　　㈡伊否認法定代理人王獻儀曾與反訴原告法定代理人邱毓英
      洽談任何交易條件，反訴原告若欲為此主張，自應舉證以
      實其說。惟除邱毓英之證詞外，並無其他證據可證明兩造
      曾有先給付50％訂金、50％尾款款到出貨，且須一次付足全
      部訂單數量50％訂金之約定，而邱毓英、范嘉敏作證時言
      詞閃爍、證詞前後矛盾、邏輯迥異，亦違反兩造歷來交易
      模式，實難認其所述可採。
　　㈢反訴原告自始至終均未具體說明伊「未依約履行」、「違
      反誠信原則」之具體事實究竟為何，伊亦曾向反訴原告詢
      問、反覆請求反訴原告履約，反而係反訴原告拒不回答而
      惡意拒絕供貨予伊等語。
　　㈣並聲明：1.反訴原告之訴駁回。2.如受不利判決，反訴被
      告願供擔保，請准免為假執行。
　三、本院之判斷：
　　㈠反訴被告於109年4月間向被告下訂A0l滑台、A02滑台各1,0
      00組，買賣總價金為32,865,000元（含稅），經兩造確認
      並用印於系爭採購單後，成立系爭契約。核諸系爭採購單
      之記載可知：反訴原告「每期」需交付200組滑台，反訴
      被告則需「預付20％」，預付金額則為「1,252,000」元（
      未稅）等情，兩造自應依此條件履行系爭契約。至於反訴
      原告所主張：反訴被告應先給付採購金額50％即16,432,50
      0元為訂金，或參酌兩造以往之交易條件，訂金款亦應為
      買賣總價金20%即6,573,000元云云，固據邱毓英與范嘉敏
      到庭證述，惟除此之外，乏據可徵；復核相關證述內容亦
      與卷內事證不相適合，業經認定於前，從而難認反訴原告
      主張足採。
　　㈡綜上所述，反訴原告依民法第367條規定，反訴請求反訴被
      告給付12,488,700元及自反訴起訴狀繕本送達翌日起至清
      償日止，按週年利率百分之5計算之利息，並無理由，應
      予駁回。反訴原告之訴既經駁回，假執行之聲請已失所附
      麗，應併駁回之。
肆、本件事證已臻明確，兩造其餘攻擊防禦方法及證據，經核與
    判決結果不生影響，爰不予調查及一一論列，併此敘明。
伍、據上論結，本件原告之訴一部為有理由，一部為無理由，被
    告即反訴原告之反訴為無理由，爰依民事訴訟法第78條、第
    79條、第390條第2項、第392條第2項，判決如主文。
中　　華　　民　　國　　110 　年　　8 　　月　　31　　日
                  民事第一庭    法　官  徐沛然
以上正本係照原本作成。
如對判決上訴，應於判決送達後20日內向本院提出上訴狀。如委
任律師提起上訴者，應一併繳納上訴審裁判費。
中　　華　　民　　國　　110 　年　　9 　　月　　1 　　日
                                書記官  蔡明株
附件
道歉啟事 茲於109年4月15日長鈦自動化科技股份有限公司(下稱長鈦公司)與本公司之採購訂單，因本公司未如期出貨，致長鈦公司受有營業上損失，同時造成對瑞基海洋生物科技股份有限公司違約，嚴重影響長鈦公司之信譽，甚感抱歉。為表歉意特此嚴正聲明，日後將秉持誠信原則，遵守契約精神及商業倫理，尚請長鈦公司同意寬諒。 道歉人  全研科技有限公司  負責人邱毓英